【裁判字號】    97,易,688
【裁判日期】    971006
【裁判案由】    竊盜
【裁判全文】
臺灣新竹地方法院刑事判決               97年度易字第688號
公  訴  人  臺灣新竹地方法院檢察署檢察官
被      告  乙○○
                    另案
上列被告因竊盜案件，經檢察官提起公訴（97年度偵字第5086、
5092號） ，本院依簡式審判程序判決如下：
    主  文
乙○○踰越安全設備竊盜，累犯，處有期徒刑柒月；又踰越安全
設備竊盜，累犯，處有期徒刑柒月；又踰越安全設備於夜間侵入
住宅竊盜，累犯，處有期徒刑捌月。應執行有期徒刑壹年捌月。
    事  實
一、乙○○曾於民國91年間，因偽證案件，經臺灣高等法院於93
    年3 月25日以92年度上訴字第3316號判決判處有期徒刑4 月
    。又於91年間，因傷害案件，經本院於93年5 月17日以92年
    度訴字第274 號判決判處有期徒刑1 年4 月確定。再於92年
    間，因竊盜案件，經本院於93年6 月28日以93年度易字第20
    3 號判決判處有期徒刑1 年確定。另於92年間，因竊盜案件
    ，經臺灣苗栗地方法院於93年2 月23日以92年度易字第434
    號判決判處有期徒刑4 月確定。上開4 案件，嗣經本院於93
    年12月6 日以93年度聲字第792 號裁定應執行有期徒刑2 年
    9 月確定，並於95年3 月7 日縮短刑期假釋出監，迄至95年
    7 月20日假釋期滿未經撤銷視為執行完畢。
二、乙○○意圖為自己不法之所有，分別基於竊盜之犯意，各於
    下列時間、地點為3 次竊盜行為：
（一）於97年1 月16日下午4 時許，利用其協助友人古淑芳（承
      租新竹市○○路239 巷2 弄15號101 室）搬家之機會，見
      新竹市○○路239 巷2 弄15號103 室丙○○居住之房間窗
      戶未關，乃徒手伸進上開房間之屬於安全設備之窗戶外欄
      杆縫隙，竊取丙○○所有筆記型電腦一部（含滑鼠1 只、
      電源線1 條），得手後迅速逃離現場。嗣丙○○於同日晚
      上8 時30分許返家發現遭竊而報警，經警調閱監視錄影資
      料，古淑芳觀看該監視錄影內容得知係乙○○所竊，乃電
      請乙○○之友人宋福喜轉知乙○○，乙○○始於翌日即97
      年1 月17日凌晨1 時30分許將該筆記型電腦（含滑鼠1 只
      、電源線1 條）託宋福喜轉交予古淑芳，經警於同日凌晨
      2 時許在古淑芳上開租屋處查扣該筆記型電腦，始循線查
      獲乙○○。
（二）乙○○於97年4 月3 日上午10時許，以徒手攀爬1 樓加蓋
      之玻璃屋屋頂，再沿著2 樓牆壁之凸出物攀爬至3 樓陽台
      之安全設備侵入新竹市○○路251 號之1 三樓丁○○之住
      處（侵入住宅部分未據告訴），竊取丁○○所有手提包1
      個（內丁○○之身分證1 張、健保卡1 張、駕照與行照各
      1 張、提款卡4 張及現金新台幣【下同】1000元），得手
      後旋為丁○○發現，乙○○乃迅即逃離現場，惟於逃離時
      因不慎由3 樓摔落1 樓，經警於乙○○摔落處之蚊帳上採
      得血跡送請內政部警政署刑事警察局比對鑑定，發現該血
      跡與乙○○之ＤＮＡ相符，始循線查悉上情，惟乙○○已
      將現金花用完畢，其餘證件則丟棄殆盡。
（三）乙○○於97年4 月24日凌晨3 時10分許之夜間，以徒手攀
      爬一、二樓樓梯間之窗戶再攀至二樓陽台之安全設備侵入
      新竹市○○○街8 號2 樓之1 甲○○住處，竊取甲○○所
      有之筆記型電腦1 部及皮包1 個（內有行動電話3 支【
      NOKIA 牌2 支、SONY ERICSSON 牌1 支】、甲○○身份證
      1 枚、健保卡1 張、機車駕照1 張、機車行照1 張、華南
      銀行金融卡1 張及存摺1 本、兆豐銀行金融卡1 張及存摺
      1 本、股票存摺1 本、中國信託金融卡1 張、悠遊卡1 張
      、現金1180元、公司文件1 批），得手後將現金花用完畢
      ，SONY ERICSSON 牌手機1 支則在竹東鎮○○路○ 段129
      巷36號友人范揚賢住處以3000元之價格出售友人戴文銘，
      其餘物品則丟棄殆盡。嗣經警依甲○○上開失竊手機序號
      查知戴文銘使用該手機，乃於97年5 月15日下午6 時30分
      許持本院核發之搜索票至新竹縣寶山鄉○○路217 號搜索
      扣得上開SONY ERICSSON牌手機，乃循線查獲乙○○。
三、案經丁○○訴由新竹市警察局第二分局報告台灣新竹地方法
    院檢察署檢察官偵查起訴。
    理  由
一、本件被告所犯加重竊盜罪，非死刑、無期徒刑、最輕本刑為
    3 年以上有期徒刑之罪，被告於本院準備程序進行中，就被
    訴事實為有罪之陳述，經本院合議庭認合於刑事訴訟法第27
    3 條之1之規定，裁定進行簡式審判程序，合先敘明。
二、上開事實業據被告於警詢、偵查及本院行準備程序暨簡式審
    判程序中坦承不諱，復經被害人丙○○、甲○○於警詢暨被
    害人丁○○於警詢及偵查中陳述在卷（參97偵5086號偵卷第
    6-9 頁、第41、43頁、97偵5092號偵卷第16-24 頁、第81、
    83頁），並據證人宋福喜、戴文銘於警詢暨證人古淑芳、范
    揚賢於警詢及偵查中證述甚詳（參97偵5086號偵卷第12-15
    頁、第18-19 頁、第41頁、97偵5092號偵卷10-13 頁、第25
    -26 頁、第81、83頁），此外，並有新竹市警察局第二分局
    文華派出所受理各類案件紀錄表暨受理刑事案件報案三聯單
    、丙○○簽立之贓證物認領保管單1 紙、蒐證照片11張、監
    視錄影器翻拍照片12張（以上參97偵5086號偵卷第10、11、
    22、24-30 頁），蒐證照片14張、新竹市警察局第二分局「
    丁○○住宅遭竊案」勘察報告1 份、內政部警政署刑事警察
    局97年5 月2 日刑醫字第0970052999號鑑驗書、刑事案件證
    物採驗紀錄表、新竹市警察局第二分局搜索扣押筆錄、扣押
    物品目錄表、甲○○立具之贓物認領保管單、新竹市警察局
    第二分局關東橋派出所受理各類案件紀錄表暨受理刑事案件
    報案三聯單1 份（參97偵5092號偵卷第33-39 頁、第40-48
    頁、第50、51、54、56-59 、60、71-72 頁），應認被告自
    白與事實相符，本件事證明確，被告3 次竊盜犯行堪以認定
    。
三、核被告所為，就事實欄二（一）、（二）部分，均係犯刑法
    第321 條第1 項第2 款之踰越安全設備竊盜罪，就事實欄二
    （三）部分，係犯刑法第321 條第1 項第1 、2 款之踰越安
    全設備於夜間侵入住宅竊盜罪。起訴書雖記載被告就事實欄
    二（一）、（二）部分，均係犯刑法第320 條第1 項之竊盜
    罪，就事實欄二（三）部分，係犯刑法第321 條第1 項第1
    款之夜間侵入住宅竊盜罪，惟業經到庭實行公訴之檢察官當
    庭更正如上，附此敘明。被告所犯上開3 罪，犯意個別，時
    間地點殊異、對象不同，應分論併罰；被告雖辯稱上開3 罪
    應屬接續犯云云，然被告上開3 次竊盜行為之犯罪時間地點
    差別甚大，且該3 案之被害人均不同，顯非被告在同一密接
    時空之下持續侵害同一法益，核與接續犯之要件不符。又被
    告有事實欄一所示之前案紀錄，並於95年3 月7 日縮短刑期
    假釋出監，迄至95年7 月20日假釋期滿未經撤銷視為執行完
    畢等情，有臺灣高等法院被告前案紀錄表附卷可佐，被告前
    受有期徒刑之執行完畢後，其於5 年以內故意再犯本件有期
    徒刑以上之3 罪，均為累犯，均應依刑法第47條第1 項之規
    定，加重其刑。爰審酌被告年輕力壯，本當力圖向上，竟思
    不勞而獲，竟趁協助友人搬家機會行竊友人之鄰居或以踟跦
    人爬牆方式侵入他人住宅竊取被害人財物，致被害人遭受財
    產上損害且危及被害人居家安寧，併審酌其行竊手段、方式
    ，所生危害程度，暨其犯後態度等一切情狀，量處如主文所
    示之刑，並定其應執行刑，以示懲儆。
據上論斷，應依刑事訴訟法第273 條之1 第1 項、第299 條第1
項前段，刑法第321 條第1 項第1 款、第2 款、第47條第1 項、
第51條第5 款，判決如主文。
本案經檢察官黃秋婷到庭執行職務。
中    華    民    國    97    年    10    月    6     日
                  刑事第三庭    法  官  賴淑敏
以上正本證明與原本無異。
如不服本判決應於收受本判決後10日內向本院提出上訴書狀，上
訴書狀應敘述具體理由。上訴書狀未敘述上訴理由者，應於上訴
期間屆滿後20日內補提理由書狀於本院 (均須按他造當事人之人
數附繕本 )「切勿逕送上級法院」。
中    華    民    國    97    年    10    月    6     日
                                書記官  劉亭筠
附錄法條：
中華民國刑法第321 條（加重竊盜罪）
犯竊盜罪而有左列情形之一者，處六月以上、五年以下有期徒刑：
一、於夜間侵入住宅或有人居住之建築物、船艦或隱匿其內而犯之者。
二、毀越門扇、牆垣或其他安全設備而犯之者。
三、攜帶兇器而犯之者。
四、結夥三人以上而犯之者。
五、乘火災、水災或其他災害之際而犯之者。
六、在車站或埠頭而犯之者。
前項之未遂犯罰之。


司法院資訊處製作；財團法人民間司法改革基金會備份。
